【裁判字號】    99,上易,1311
【裁判日期】    991012
【裁判案由】    竊盜
【裁判全文】
臺灣高等法院臺中分院刑事判決        99年度上易字第1311號
上  訴  人
即  被  告  甲○○
上列上訴人因竊盜案件，不服臺灣彰化地方法院99年度易字第75
3號中華民國99年8月23日第一審判決（起訴案號：臺灣彰化地方
法院檢察署99年度偵字第5177、5334、5360、5380、5456、5478
、5687號），提起上訴，本院判決如下：
    主  文
上訴駁回。
    理  由
一、按依刑事訴訟法第350條、第361條、第362條、第367條規定
    ，不服地方法院之第一審判決而上訴者，須提出上訴書狀，
    並應敘述具體理由，為上訴必備之程式；其所提出之書狀未
    敘述上訴理由，或僅曾以言詞陳述上訴理由者，均應於上訴
    期間屆滿後20日內補提理由書於第一審法院。第一審法院經
    形式審查，認逾期未補提上訴理由者，應定期間先命補正；
    逾期未補正者，為上訴不合法律上之程式，應以裁定駁回。
    倘已提出上訴理由，但所提非屬具體理由者，則由第二審法
    院以上訴不合法律上之程式，判決駁回。而所謂具體理由，
    必係依據卷內既有訴訟資料或提出新事證，指摘或表明第一
    審判決有何採證認事、用法或量刑等足以影響判決本旨之不
    當或違法，而構成應予撤銷之具體事由，始克當之（例如：
    依憑證據法則具體指出所採證據何以不具證據能力，或依憑
    卷證資料，明確指出所為證據證明力之判斷如何違背經驗、
    論理法則）；倘僅泛言原判決認定事實錯誤、違背法令、量
    刑失之過重或輕縱，而未依上揭意旨指出具體事由，或形式
    上雖已指出具體事由，然該事由縱使屬實，亦不足以認為原
    判決有何不當或違法者（例如：對不具有調查必要性之證據
    ，法院未依聲請調查亦未說明理由，或援用證據不當，但除
    去該證據仍應為同一事實之認定），皆難謂係具體理由，俾
    與第二審上訴制度旨在請求第二審法院撤銷、變更第一審不
    當或違法之判決，以實現個案救濟之立法目的相契合，並節
    制濫行上訴（最高法院97年度臺上字第892號判決意旨參照
    ）。
二、上訴人即被告甲○○不服原審判決提起上訴，其上訴理由略
    以：按科刑時應以行為人之責任為基礎，並審酌一切情狀，
    尤應注意下列事項，為科刑輕重之標準：(一)、犯罪之動機。
    (二)、犯罪時所受之刺激。(三)、犯罪之手段。(四)、犯罪人與被
    害人之關係。(五)、犯罪行為人之生活狀況。(六)、犯罪行為人
    違反義務之程度。(七)、犯罪所生之危險或損害。(八)、犯罪後
    之態度。又犯罪之情狀，顯可憫恕，認科以最低度刑仍嫌過
    重者，得酌量減輕其刑，刑法第57條及第59條定有明文。上
    訴人甲○○因思慮不足，抑制力弱，致有涉本案之罪行，且
    上訴人已知己非，深感懊悔，在警詢、偵審中均自白坦承犯
    行，極為配合，並帶警方到案發現場查證，犯後態度良好。
    再按目前之刑事策略，係採目的刑主義，而非應報刑主義，
    刑罰之目的，在使犯人能改過遷善，重新做人，而非在懲罰
    犯人過去所犯之錯誤，就判決書定應執行有期徒刑2年5月，
    揆諸首揭說明，實為過重而失入，亦將造成刑罰及社會法資
    源之浪費，殊令上訴人難甘服。爰依法聲明上訴，請求撤銷
    原判決，准予從輕量刑，以勵上訴人自新的機會等語。
三、經查：
(一)、被告甲○○因不服地方法院之第一審判決而於99年9月6日向
    原審法院具狀提出上訴理由書狀敘明上訴理由，依刑事訴訟
    法第361條第2項條文、立法修正理由及上開最高法院判決意
    旨，被告倘已提出上訴理由，但所提非屬具體理由者，由第
    二審法院以上訴不合法律上之程式，以判決駁回之。至於上
    訴理由是否具體，係屬第二審法院審查範圍，則不在命補正
    之列（參見法院辦理刑事訴訟案件應行注意事項第162點）
    ，合先敘明。
(二)、原審判決就認定被告犯罪所憑之證據，已經詳細調查審酌，
    經核無違證據及論理法則。就量刑方面，亦已審酌被告犯罪
    之一切情狀而量處其刑，尚屬妥適，並無過重或過輕之情形
    。被告提起上訴，固具備形式上之理由。惟按刑罰之量定，
    係屬法院自由裁量之職權行使，應審酌刑法第57條所列各款
    事由及一切情狀，為酌量輕重之標準，並非漫無限制；量刑
    輕重係屬事實審法院得依職權自由裁量之事項，苟已斟酌刑
    法第57條各款所列情狀而未逾越法定刑度，不得遽指為違法
    ；且在同一犯罪事實與情節，如別無其他加重或減輕之原因
    ，下級審量定之刑，亦無過重或失輕之不當情形，則上級審
    法院對下級審法院之職權行使，原則上應予尊重（最高法院
    72年臺上字第6696號、75年臺上字第7033號判例及85年度臺
    上字第2446號判決意旨參照）。原審以被告罪證明確，審酌
    被告前已有竊盜犯罪前科，不知悛悔，復不思以正當方法謀
    生，而以竊取他人財物之方式牟利，無視法紀，損及他人之
    財產權，並有害於社會之安寧秩序，復考量被告之素行、犯
    罪使用之手段、所生之危害、得手財物之價額，暨被告於犯
    後尚知坦承犯行，態度良好等一切情狀，分別量處原審判決
    附表編號1至40所示之刑，並均諭知如易科罰金均以新臺幣1
    千元折算1日之標準，且定其應執行刑為有期徒刑2年5月，
    如易科罰金以新臺幣1千元折算1日。原審已斟酌刑法第57條
    各款所列情狀而未逾越法定刑度，所量上開刑度應符合「罰
    當其罪」之原則，並無輕重失衡之情形。又原審於受刑人所
    經處各刑中之最長期以上，各刑合併之刑期以下之外部性界
    限內，定其應執行刑為有期徒刑2年5月，如易科罰金以新臺
    幣1千元折算1日，經核於法並無不合。且原審行使其裁量權
    ，符合比例原則、公平正義原則及法律規範之目的，亦無違
    法律裁量之內部界限，尚難謂有何違法或不當之處。
四、綜上所述，上訴人並未依據卷內之訴訟資料，指摘原審判決
    有何足以影響判決本旨之不當或違法，構成應予撤銷之具體
    事由，乃徒憑己意漫指原審判決不當，自不足以動搖原判決
    認定犯罪事實及量刑之基礎，難認係具體理由，其上訴顯然
    違背法律上之程式，爰不經言詞辯論，判決駁回其上訴。
據上論斷，應依刑事訴訟法第367條前段、第372條，判決如主文
。
中    華    民    國    99    年    10    月    12    日
            刑事第八庭  審判長法  官  羅  得  村
                              法  官  李  雅  俐
                              法  官  簡  源  希
上列正本證明與原本無異。
不得上訴。
                              書記官  李  宜  珊
中    華    民    國    99    年    10    月    12    日

司法院資訊處製作；財團法人民間司法改革基金會備份。
